【裁判字號】    97,交聲,2905
【裁判日期】    971231
【裁判案由】    交管條例聲異
【裁判全文】
臺灣板橋地方法院交通事件裁定        97年度交聲字第2905號
原處分機關  交通部公路總局臺北區監理所
異  議  人
即受處分人  甲○○
上列異議人即受處分人因違反道路交通管理處罰條例案件，不服
原處分機關於中華民國97年10月15日所為之裁決處分（裁決書案
號：北監自裁字第裁40-CG0000000號），聲明異議，本院裁定如
下：
    主  文
異議駁回。
    理  由
一、聲明異議意旨略以：異議人即受處分人甲○○於民國97年5
    月28日下午3 時24分許，駕駛車牌號碼8015-EA 號自用小客
    貨車，行經臺北縣樹林市○○路與保安路路口處時，因橫越
    禁止變換車道線而任意跨越兩條車道行駛，經設置於該處之
    監視器攝得違規畫面後，由臺北縣政府警察局（下稱原舉發
    機關）警員逕行掣單舉發；惟異議人當時原係行駛於內側車
    道，因前方有等待左轉之車輛，阻擋後方車輛行進，異議人
    為避免造成塞車，只得跨越該處之禁止變換車道線而往右側
    車道行駛，復因右側車道內有車輛通行中，異議人無法直接
    駛入右側車道，造成異議人跨越兩條車道行駛之情形，實非
    異議人故意違規；經異議人申訴後，原處分機關仍以異議人
    違規事證明確，而予裁罰之處分，爰依法聲明異議云云。
二、按汽車駕駛人，爭道行駛，有任意跨越兩條車道行駛之情形
    者，處新臺幣（下同）600 元以上1,800 元以下罰鍰，並記
    違規點數1 點，道路交通管理處罰條例第45條第12款、第63
    條第1 項第1 款分別定有明文。次按禁止變換車道線，為雙
    白實線，用以禁止行車變換車道，道路交通標誌標線號誌設
    置規則第167 條第1 項、第2 項亦有明文。
三、經查，本件異議人即受處分人甲○○於97年5 月28日下午3
    時24分許，駕駛車牌號碼8015-EA 號自用小客貨車，行經臺
    北縣樹林市○○路與保安路路口處時，因橫越禁止變換車道
    線而任意跨越兩條車道行駛，經設置於該處之監視器攝得違
    規畫面後，由原舉發機關警員逕行掣單舉發等事實，有錄影
    翻拍照片4 幀、原舉發機關北縣警交字第CG0000000 號舉發
    違反道路交通管理事件通知單1 紙等附卷可稽，且觀諸前揭
    錄影翻拍照片所示，異議人之車輛確係橫跨於該路段內側車
    道與右側第1 車道間所劃設之雙白實線禁止變換車道線上，
    而跨越兩車道行駛。異議人雖辯稱：伊當時原係行駛於內側
    車道，因前方有等待左轉之車輛，阻擋後方車輛行進，伊為
    避免造成塞車，只得跨越該處之禁止變換車道線而往右側車
    道行駛，復因右側車道內有車輛通行中，伊無法直接駛入右
    側車道，造成伊跨越兩條車道行駛之情形，並非伊故意違規
    云云；惟查，縱認異議人所述其當時原行駛之內側車道前方
    有車輛等待左轉之情節屬實，然該路段內側車道與右側第1
    車道間，既劃設有明顯之雙白實線，禁止變換車道，此時雖
    異議人前方有車輛停等，導致異議人前進方向受阻，異議人
    仍應於原內側車道內等候，待前車駛離後，再行通過，不得
    橫越該禁止變換車道線而任意跨越兩車道行駛；異議人捨此
    不為，為圖一時之便而橫越該禁止變換車道線任意跨越兩車
    道行駛，自屬違規之行為無疑，異議人此部分所辯，顯非得
    執以免罰之依據。綜上所述，本件異議人於前揭時、地，有
    任意跨越兩條車道行駛之違規行為，事證明確；原處分機關
    以異議人違反道路交通管理處罰條例第45條第12款規定，裁
    處異議人罰鍰600 元，並依同條例第63條第1 項第1 款規定
    記異議人違規點數1 點，核無不當；本件異議人之異議為無
    理由，應予駁回。
據上論斷，應依道路交通案件處理辦法第19條規定，裁定如主文
。
中    華    民    國    97    年    12    月     31   日
                    交通法庭  法  官  劉景宜
以上正本證明與原本無異。
如不服本裁定，得自收受送達之日起5 日內向本院提出抗告狀。
                              書記官  謝秀青
中    華    民    國    98    年    4     月    14    日


司法院資訊處製作；財團法人民間司法改革基金會備份。
